【裁判字號】    98,上訴,1701
【裁判日期】    980814
【裁判案由】    殺人未遂
【裁判全文】
臺灣高等法院臺中分院刑事判決        98年度上訴字第1701號
上  訴  人
即  被  告  甲○○
指定辯護人  本院公設辯護人  賴泰鈞
上列上訴人因殺人未遂案件，不服臺灣彰化地方法院98年度訴字
第688號中華民國98年6月30日第一審判決（起訴案號：臺灣彰化
地方法院檢察署98年度偵字第 535號），提起上訴，本院判決如
下：
    主    文
上訴駁回。
    理    由
一、按依刑事訴訟法第350條、第361條、第362條、第367條規定
    ，不服地方法院之第一審判決而上訴者，須提出上訴書狀，
    並應敘述具體理由，為上訴必備之程式；其所提出之書狀未
    敘述上訴理由，或僅曾以言詞陳述上訴理由者，均應於上訴
    期間屆滿後20日內補提理由書於第一審法院。第一審法院經
    形式審查，認逾期未補提上訴理由者，應定期間先命補正；
    逾期未補正者，為上訴不合法律上之程式，應以裁定駁回。
    倘已提出上訴理由，但所提非屬具體理由者，則由第二審法
    院以上訴不合法律上之程式，判決駁回。而所謂具體理由，
    必係依據卷內既有訴訟資料或提出新事證，指摘或表明第一
    審判決有何採證認事、用法或量刑等足以影響判決本旨之不
    當或違法，而構成應予撤銷之具體事由，始克當之（例如：
    依憑證據法則具體指出所採證據何以不具證據能力，或依憑
    卷證資料，明確指出所為證據證明力之判斷如何違背經驗、
    論理法則）；倘僅泛言原判決認定事實錯誤、違背法令、量
    刑失之過重或輕縱，而未依上揭意旨指出具體事由，或形式
    上雖已指出具體事由，然該事由縱使屬實，亦不足以認為原
    判決有何不當或違法者（例如：對不具有調查必要性之證據
    ，法院未依聲請調查亦未說明理由，或援用證據不當，但除
    去該證據仍應為同一事實之認定），皆難謂係具體理由，俾
    與第二審上訴制度旨在請求第二審法院撤銷、變更第一審不
    當或違法之判決，以實現個案救濟之立法目的相契合，並節
    制濫行上訴（最高法院97年度臺上字第892號刑事判決意旨
    參照）。
二、上訴人即被告甲○○（下稱被告）不服原審判決提起上訴，
    其上訴理由狀略謂：被告之所以殺傷被害人乙○○，是由於
    被害人言語恐嚇被告，被告受刺激後才動手殺傷被害人；被
    害人所受之傷勢，均不足以致死，且被告願意賠償被害人傷
    勢復原之一切花費；關於自首之認定，被告認為行兇後確實
    有影帶證明被告有說出報警二字，所以留在行兇地點等待警
    方到達，原判決認定不算自首，難道要上訴人馬上離開現場
    至派出所自首，才算自首嗎？請求撤銷原判決，更為較輕之
    判決云云
三、按量刑輕重係屬事實審法院得依職權自由裁量之事項，茍已
    斟酌刑法第57條各款所列情狀而未逾法定刑度，即不得遽指
    為違法。查，被告之上訴除就殺人動機改辯稱係因被害人先
    以言語對伊恐嚇，及就對原審判決就自首之認定有所爭執外
    ，餘就原審判決採用證據、認定事實及適用法律等節均不爭
    執。經本院依形式審查，被告於原審供承係：「乙○○說案
    發前，只是講話，講完後我行兇，其實是她一直罵我，她的
    同事也叫他不要再講了，但她還一直罵，我問她罵完了沒有
    ，他說罵完了，我就坐在她旁邊說抽完煙再走可以嗎，他說
    可以，等我抽完煙之後再去背包拿水果刀行兇，背包是放在
    我坐的旁邊。」等語（原審卷第44頁），並無被告上訴所辯
    稱被害人先以言語對伊恐嚇之情事。又原審就被告是否符合
    自首要件乙節，不僅勘驗案發地點之錄影帶（原審卷第19頁
    背面），查明本件並非被告委託「小姑娘護膚店」男店員報
    警，復傳喚承辦員警周文傳到庭結證稱：伊等到現場時，看
    到被告坐在吧檯牆腳下，全身都是血，是裡面的三、四位小
    姐說是被告殺人，在這幾位小姐講是被告殺人之前，被告都
    沒有講過話等語（原審卷第43頁），並於判決理由詳予說明
    何以被告不符合自首之要件。另審酌被告正值年輕氣盛，與
    告訴人原係男女朋友關係，一時為情所困，失去理智，雖不
    思以和平方式解決其情傷，而以暴力方式為之，漠視法紀，
    危害社會治安嚴重，然其犯後已表示後悔，並表示願意賠償
    告訴人新台幣30萬元，惟為告訴人所不接受，暨審酌告訴人
    所受傷害程度、被告素行、智識程度，犯罪之目的、手段、
    犯後坦承犯行之態度等一切情狀，而量處僅高於最低刑度4
    個月之有期徒刑5年4月等情，顯已注意適用刑法第57條之規
    定，符合「罰當其罪」之原則，並無輕重失衡之情形。
四、綜上所述，被告之上訴理由，不能認係依據卷內訴訟資料指
    摘或表明第一審判決有何採證、認事、用法或量刑等足以影
    響判決本旨之不當或違法，而構成應予撤銷之具體事由，僅
    徒憑己意請求從輕量刑，難謂上訴適法，其上訴自屬違背法
    律上之程式，爰不經辯論，駁回其上訴。
據上論斷，應依刑事訴訟法第367條前段、第372條，判決如主文
。
中    華    民    國    98    年    8     月    14    日
            刑事第五庭  審判長法  官  趙  春  碧
                              法  官  楊  真  明
                              法  官  賴  恭  利
上列正本證明與原本無異。
如不服本判決應於收受送達後十日內向本院提出上訴書狀，其未
敘述上訴理由者，並得於提起上訴後十日內向本院補提理由書（
均須按他造當事人之人數附繕本）「切勿逕送上級法院」。
                              書記官  林  桂  鳳
中    華    民    國    98    年    8     月    14    日


司法院資訊處製作；財團法人民間司法改革基金會備份。
